*Usamos la variable brecha digital ya que en los últimos años  se han incrementado las campañas políticas a través del uso de internet, además de que es una herramienta a través de la cual accedemos a cualquier información . Lo que inferimos con esta data es que en aquellos paises donde la brecha digital es menor, las mujeres tienen mas posibilidades de postular a cargos públicos y ser elegidas*
```{r}
library(rio)
lk='https://github.com/Piero-Llave/TrabajoEstadistica2/raw/master/BRECHA%20DIGITAL%20(%20data%20sucia).xls'

DIGITAL= import(lk)

```

*eliminar columnas*
```{r}
DIGITAL[,c(2:5)]=NULL

```

```{r}
DIGITAL[,c(5:6)]=NULL
```

```{r}
DIGITAL$...7=NULL
```

```{r}
names(DIGITAL)=c('Country','Male','Female')
```

```{r}
DIGITAL$Male=gsub('Gender',NA,DIGITAL$Male)
DIGITAL$Male=gsub('Male',NA,DIGITAL$Male)
```


```{r}
DIGITAL$Female=gsub('Female',NA,DIGITAL$Female)
```


```{r}
DIGITAL=na.omit(DIGITAL)
```

```{r}
str(DIGITAL)
```

```{r}
DIGITAL[,-1]=lapply(DIGITAL[,-1],as.numeric)
```

```{r}
str(DIGITAL)
```
ahora como quedaron valores perdidos vamos a eliminarlos:
```{r}
DIGITAL=na.omit(DIGITAL)
```


Ahora quedan algunos nombres para cambiar
```{r}
DIGITAL$Country[11]="Bolivia"
DIGITAL$Country[40]="Hong Kong"
DIGITAL$Country[44]="Iran"
DIGITAL$Country[51]="Korea"
DIGITAL$Country[57]="Macao"
DIGITAL$Country[83]="Russia"
DIGITAL$Country[93]="Taiwan"

```


```{r}
write.csv(DIGITAL,"Brecha digital genero.csv",row.names = F)
```

write.csv(datos, "nombre que le quieres poner.csv")





